【裁判字號】    92,訴,794
【裁判日期】    920606
【裁判案由】    毒品危害防制條例
【裁判全文】
臺灣高雄地方法院刑事判決                          九十二年度訴字第七九四號
    公  訴  人  臺灣高雄地方法院檢察署檢察官
    被      告  甲○○
右列被告因違反毒品危害防制條例案件，經檢察官提起公訴（九十二年度毒偵緝字第
八九號），本院判決如左：
    主  文
甲○○施用第一級毒品，處有期徒刑陸月，如易科罰金，以參佰元折算壹日。
    事  實
一、甲○○前因施用毒品案件，經本院裁定送觀察、勒戒後，認無繼續施用毒品之傾
    向，由臺灣高雄地方法院檢察署檢察官於民國八十九年九月十五日，以八十九年
    度毒偵字第六０一九號不起訴處分確定。詎又基於施用第一級毒品海洛因之犯意
    ，於九十一年八月十日凌晨一時五十九分許回溯二十四小時內之某時，在不詳地
    點施用第一級毒品海洛因一次，嗣於同月十日凌晨一時許，在高雄縣鳳山市○○
    ○路與五甲二路口經警盤查得知為已列管之毒品行方不明人口，而協同警員前往
    高雄縣政府警察局鳳山分局鳳山採尿室採尿送驗而查獲。經本院以九十一年度毒
    聲字第六八０六號裁定送觀察、勒戒後，認有繼續施用毒品之傾向，復經本院以
    九十二年度毒聲字第一四二七號裁定令入戒治處所施以強制戒治在案。
二、案經高雄縣政府警察局鳳山分局移送臺灣高雄地方法院檢察署檢察官偵查起訴。
    理  由
一、訊據被告甲○○固不否認有於前開時地施用第一級毒品海洛因一次之犯行，惟辯
    稱係酒醉後友人拿香菸予其吸食解酒，其不知香菸內摻有海洛因而無施用毒品之
    故意云云。惟查，被告於上開時地經警查獲而採集尿液送驗結果，呈嗎啡陽性反
    應，有列管毒品人口尿液檢體採集送驗紀錄表及臺灣檢驗科技股份有限公司九十
    一年八月二十二日濫用藥物尿液檢驗報告各一紙附卷可稽。被告於警訊時，先於
    尿液送驗前供稱每日均服用「寒枝草」燉排骨湯云云，其尿液經送驗呈嗎啡陽性
    反應後，又辯稱曾在金門醫院及高雄縣路竹鄉之某私人診所就醫打針，嗣再於本
    院審理時改稱係友人交付摻有海洛因之香菸予其解酒而無施用毒品之故意云云，
    前後反覆不一，已有可疑。而海洛因為違禁物品且價值不斐，如無深交，其持有
    人絕無甘冒刑事責任之風險而任意贈與他人施用之理，乃被告竟無法交代該友人
    之姓名及聯絡方式。再佐以被告經送臺灣高雄看守所附設勒戒處所觀察、勒戒時
    ，該所評估被告有隱瞞案情及不合作之態度，並依其人格特質、臨床徵候及環境
    相關因素等項目，評估其是否有繼續施用毒品傾向之分數高達八十三分，而認其
    確有繼續施用毒品之傾向，有該所九十二年二月十一日高所坤戒勒字第二九九號
    函附之有無繼續施用毒品傾向證明書及評估標準紀錄表可參，如被告僅係一時誤
    服毒品，豈會有繼續施用毒品之傾向？足認被告前揭辯詞顯為事後卸責之詞，不
    足採信。次按，若以氣相層析質譜儀法（ＧＣ／ＭＳ）作藥物及其代謝產物之定
    性及定量分析，幾乎不會有偽陽性反應產生，又人體投與海洛因後，迅速水解轉
    變為嗎啡，再循嗎啡之代謝途徑，排出體外，百分之五十以上於八小時內，自尿
    中排出，百分之九十於二十四小時內，自尿中排出等情，分別經臺北榮民總醫院
    八十三年四月七日以八三北總內字第三○五九號及行政院衛生署藥物食品檢驗局
    以（八○）藥檢壹字第○五六九五四號函闡釋明確。是被告確有於經警採尿之九
    十一年八月十日凌晨一時五十九分許回溯二十四小時內之某時施用第一級毒品海
    洛因一次之犯行，足堪認定。次查，被告前因施用毒品案件，經本院裁定送觀察
    、勒戒後，認無繼續施用毒品之傾向，由臺灣高雄地方法院檢察署檢察官於八十
    九年九月十五日，以八十九年度毒偵字第六０一九號不起訴處分確定，有臺灣高
    雄地方法院檢察署刑案資料查註紀錄表及臺灣高等法院被告全國前案紀錄表各一
    份在卷足憑，其於上開不起訴處分確定後五年內再犯毒品危害防制條例第十條第
    一項之罪，經本院裁定送觀察、勒戒後，認有繼續施用毒品傾向等情，亦有本院
    九十一年度毒聲字第六八０六號裁定及臺灣高雄看守所附設勒戒處所前開函附之
    有無繼續施用毒品傾向證明書在卷可參，本件事證明確，被告於上開不起訴處分
    後五年內再犯毒品危害防制條例第十條第一項之施用第一級毒品犯行，洵堪認定
    ，應依法論科。
二、核被告所為，係犯毒品危害防制條例第十條第一項之施用第一級毒品罪。被告為
    施用而持有第一級毒品海洛因，其持有之低度行為應為施用之高度行為所吸收，
    不另論罪。爰審酌被告施用毒品性質上乃屬對自我身心健康之戕害行為，對社會
    所造成之損害並非直接、巨大，惟被告屢經國家之治療及偵審程序，仍未能根絕
    毒癮，足見其意志不堅，姑念其犯後坦承部分犯行，態度尚可等一切情狀，量處
    如主文所示之刑，並諭知易科罰金之折算標準，以資懲儆。
據上論斷，應依刑事訴訟法第二百九十九條第一項前段，毒品危害防制條例第十條第
一項，刑法第十一條前段、第四十一條第一項前段，罰金罰鍰提高標準條例第二條，
判決如主文。
本案經檢察官沈志成到庭執行職務。
中    華    民    國      九十二      年      六       月      六       日
                                  臺灣高雄地方法院刑事第七庭
                                      審判長法  官    陳志銘
                                            法  官    高英賓
                                            法  官    鄭詠仁
右正本證明與原本無異。
如不服本判決，應於判決送達後十日內，向本院提出上訴狀。
                                            書記官    蔡妮君
中    華    民    國      九十二      年      六       月      六       日
附錄法條：
毒品危害防制條例第十條
施用第一級毒品者，處六月以上五年以下有期徒刑。
施用第二級毒品者，處三年以下有期徒刑。


司法院資訊處製作；財團法人民間司法改革基金會備份。
